Inventaris van het archief van het Directoraat-Generaal Internationale Zaken van het ministerie van Volksgezondheid en Milieuhygiëne en haar taakvoorgangers, (1940) 1949-1982
Nationaal Archief, Den Haag
- Multilaterale samenwerking, 2.
  - Internationaal, 2.1.
    - Verenigde Naties (VN), 2.1.1.
      - Wereldgezondheidsorganisatie (WHO), 2.1.1.2.
        - Richtlijnen voor de afgevaardigde van het Koninkrijk der Nederlanden ter bijwoning van de vergaderingen van het Uitvoerend Comité van de Council van de Pan-Amerikaanse Gezondheidsorganisatie van 20-22 september 1951, van 3-4 oktober 1951 en van de 5e bijeenkomst van de Directing Council van de Pan-Amerikaanse Gezondheidsorganisatie van 24 september tot 2 oktober 1951, alsmede verslagen van deze vergaderingen, met bijlagen, 1951-1952; 91; 1 pak
        - Verslagen van de 11e en 12e vergaderingen van de Interdepartementale Commissie ter Bestudering van de Ontwerp Sanitaire Verordening van de WHO, 1951-1953; 92; 1 pak
        - Verslagen van de vergaderingen van de Regionale Commissie voor Europa van de WHO, 1951; 93; 1 pak
        - Het verantwoorden van het beleid inzake de samenstelling van Nederlandse delegaties naar internationale volksgezondheidsconferenties van de WHO naar aanleiding van kritiek betreffende het ontbreken van katholieken in deze delegaties, 1951; 94; 1 omslag
          5.143-0118-01 Vakminister
        - Het tot stand komen van de Quarantainewet van 14 juli 1960 (Stb. 335), houdende de voorziening nopens het weren van bepaalde besmettelijke ziekten, welke door het internationaal verkeer worden verspreid, 1952-1964; 95; 1 pak
          5.121-0007-01 De minister onder wie volksgezondheid ressorteert
        - Nederlandse inbreng en voorlichting ten behoeve van de Wereldgezondheidsdagen, 1954-1965; 96-103; 2 pak en 6 omslagen
          5.115-0012-01 De minister onder wie volksgezondheid ressorteert
          - Wereldgezondheidsdag 1955 1954-1955, 96
          - Wereldgezondheidsdag 1956 1955-1956, 97
          - Wereldgezondheidsdag 1957 1956-1957, 98; 1 pak
          - Wereldgezondheidsdag 1958 1957-1958, 99
          - Wereldgezondheidsdag 1962 1961-1962, 100; 1 pak
          - Wereldgezondheidsdag 1963 1962-1963, 101
          - Wereldgezondheidsdag 1964 1963-1964, 102
          - Wereldgezondheidsdag 1965 1964-1965, 103
        - Nota inzake de wijziging van de Internationale Sanitaire Regeling met betrekking tot het formulier van het Internationale Certificaat voor vaccinatie of revaccinatie tegen pokken, 1956-1958; 104; 1 omslag
        - Verslagen van de vergaderingen van de bestuursraad van de Pan-Amerikaanse Gezondheidsorganisatie, alsmede van de Regionale Commissie van de WHO, 1961-1963; 105-106; 2 omslagen
          - 13e vergadering bestuursraad, alsmede 13e vergadering Regionale Commissie 1961, oktober 3-21, 105
          - 14e vergadering bestuursraad, alsmede 15e vergadering Regionale Commissie 1963, september 16-26, 106
        - Verslagen van de vergaderingen van de Coördinatie Commissie voor Europa van de Codex Alimentarius, 1965-1967; 107; 1 omslag
        - Het voorbereiden van de Wet tot goedkeuring van het door de 18e Vergadering van de WHO op 20 mei 1965 vastgestelde Statuut van het Internationale Instituut voor Kankeronderzoek, met bijlagen, 1965-1971; 108; 1 omslag
          5.115-0026-01 De minister onder wie volksgezondheid ressorteert
        - Het adviseren van de staatssecretaris inzake de medeondertekening en mede-indiening van wijzigingen op de Constitutie van de WHO, 1968; 109; 1 omslag
        - Nederlandse bijdrage voor de bijeenkomst van de Working Group on Health Planning in National Development van de WHO in Stockholm, 19-22 juni 1972, met bijlagen, 1971-1972; 110; 1 omslag
        - Nederlands verslag van de 21e zitting van het Regionaal Bureau van de WHO, 1971; 111; 1 omslag
        - Het ontwerpen van de instructie voor de Koninkrijksdelegatie naar de 26e Wereldgezondheidsvergadering, 7-25 mei 1973, met bijlagen, 1972-1973; 112; 1 omslag
          De Koninkrijksdelegatie bestond uit Nederland, de Antillen en Suriname
        - Agenda's en notulen van de vergaderingen van de Begeleidingsgroep WHO van 10 januari 1978, 3 maart 1978, 8 september 1978 en 4 september 1979, met bijlagen, 1977-1979; 113; 1 pak
        - Kamervragen inzake de gezondheidsrisico's verbonden aan het gebruik van melkpoedervoeding voor baby's in ontwikkelingslanden, alsmede het gebruik van die voeding onder medische of paramedische begeleiding, met bijlagen, 1978-1979; 114; 1 omslag
    - Noord- Atlantische Verdragsorganisatie (NAVO), 2.1.2.
      - Kamervragen inzake het Committee on the Challenges of Modern Society (CCMS), 1971; 115; 1 omslag
    - Organisatie voor Europese Economische Samenwerking (OEES), 2.1.3.
      - Het bijdragen aan de oprichting van de Europese Maatschappij voor de chemische bewerking van bestraalde brandstof te Mol in België, 1957-1965; 116-119; 1 pak en 3 omslagen
        5.115-0054-01 De minister onder wie volksgezondheid ressorteert
        - Deel I 1957, 116; 1 pak
        - Deel II 1958-1959, 117
        - Deel III 1958-1963, 118
        - Deel IV 1961-1965, 119
  - Europa, 2.2.
    - Benelux, 2.2.1.
      - Agenda's en notulen van de vergaderingen van de Permanente Commissie voor de Volksgezondheid der Benelux, met bijlagen, 1948-1952; 120-121; 2 omslagen
        Met Franstalige stukken
        5.115-0040-01 De minister onder wie volksgezondheid ressorteert
        - 1949, april 8 en 1949, oktober 14, 1948-1949, 120
        - 1949, november 18-19 en 1950, januari 4-5, 1949-1952, 121
      - Notulen van een interdepartementale vergadering inzake de werkzaamheden van de Nederlandse delegatie in de Volksgezondheidscommissie van de Benelux, alsmede afschriften inzake de coördinatie van Warenwetgeving in Beneluxverband, 1958-1959; 122; 1 omslag
      - Het voorbereiden van vergaderingen van de Subcommissie Levensmiddelen van de Benelux, 1960-1967; 123-124; 2 omslagen
        - Deel I 1960-1961, 123
        - Deel II 1961-1967, 124
      - Het adviseren van de staatssecretaris inzake de Benelux Standaarden, 1963, december 4; 125; 1 stuk
      - Het voorbereiden van vergaderingen van de Bijzondere Commissie van de Volksgezondheid van de Benelux, met bijlagen, 1965-1966; 126-134; 9 omslagen
        - 1965, januari 29, 126
        - 1965, april 29, 127
        - 1965, juli 2, 128
        - 1965, november 5, 129
        - 1966, januari 21, 130
        - 1966, april 22, 131
        - 1966, juli 1, 132
        - 1966, oktober 11, 133
        - 1966, december 13, 134
      - Het tot stand komen van de overeenstemming tussen Nederland, België en Luxemburg inzake harmonisatie op het gebied van de volksgezondheid, nader uitgewerkt in een aantal conclaven, met bijlagen, 1967-1968; 135; 1 omslag
      - Kamervragen inzake het belang van een nauwe Europese samenwerking, met name van de Benelux, bij de bescherming van het milieu van de grote rivieren die via Nederland uitmonden in de Noordzee, met bijlagen, 1971-1972; 136; 1 omslag
      - Agenda en notulen van de vergadering van 9 mei 1974 en verslagen van de besprekingen op 26 juni 1974 en 6 augustus 1975 binnen Beneluxverband, inzake een rampenplan betreffende de gezondheidszorg voor de Belgisch-Nederlandse grensgebieden, met bijlagen, 1971-1979; 137; 1 pak
      - Het adviseren van de minister inzake de vergaderingen van de Ministeriële Werkgroep van Volksgezondheid van de Benelux, met bijlagen, 1973-1976; 138-141; 4 omslagen
        - 1973, november 12, 138
        - 1974, juli 22, 139
        - 1975, september 10, 140
        - 1976, januari 19, 141
      - Het adviseren van de minister van inzake de Benelux Registratiedienst voor Geneesmiddelen, met bijlagen, 1975-1979; 142; 1 pak
    - Brusselse Verdragsorganisatie en de West-Europese Unie, 2.2.2.
      - Het voorbereiden van de Nederlandse inbreng in het Multilateraal Verdrag tot Medische en Sociale Bijstand, met bijlagen, 1948-1949; 143; 1 pak
        5.115-0031-01 De minister onder wie volksgezondheid ressorteert
      - Verslagen van de vergaderingen van de Permanente Commissie voor de Volksgezondheid tussen de Vijf Westelijke Mogendheden van het Verdrag van Brussel, met bijlagen, 1948-1957; 144-145; 1 pak en 1 omslag
        - 2e-3e 1948-1957, 144
        - 8e-10e 1951-1952, 145; 1 pak
      - Rapporten inzake de standaardisatie van de methoden van onderzoek van drink- en afvalwater in Nederland, 1949-1950; 146; 1 omslag
      - Rapport inzake de voorzieningen die in Nederland op het terrein van revalidatie van slechthorenden reeds zijn getroffen en de voorzieningen die nog wenselijk worden geacht, 1951-1953; 147; 1 omslag
      - Nederlandse inbreng voor de Working Group Artificial Limbs van de Joint Public Health, Social and War pensions Committee on rehabilitation of the disabled, 1951-1953; 148; 1 omslag
      - Rapport van de Nederlandse delegatie van de Volksgezondheidscommissie aan de Brusselse Verdragsorganisatie betreffende de watersnoodramp in Nederland, 1953; 149; 1 omslag
        Cultuurhistorische waarde: ramp
      - Agenda's en notulen van de vergaderingen van de Commissie voor Herziening van de Conventie van Brussel inzake de herziening van de Overeenkomst van Brussel van 1 december 1924 betreffende het geven van gelegenheid aan schepelingen van de koopvaardij om zich tegen geslachtsziekten te laten behandelen, met bijlagen, 1953-1956; 150; 1 pak
      - Het adviseren van de minister inzake de betekenis en de resultaten van de volksgezondheidssamenwerking van de Vijf Mogendheden, 1954-1960; 151; 1 omslag
        De Vijf Mogendheden zijn: Frankrijk, Groot-Brittannië, België, Luxemburg en Nederland
    - Europese Gemeenschappen / Europese Unie, 2.2.3.
      - Verslag aan de Staten-Generaal inzake de werking van het Euratom-verdrag, 1958-1959; 152; 1 pak
      - Verslag aan de Staten-Generaal inzake de uitwerking en toepassing van het Verdrag tot oprichting van de Europese Economische Gemeenschap en van het Verdrag tot oprichting van de Europese Gemeenschap voor Atoomenergie over de periode 1 augustus 1959 - 31 december 1960, met bijlagen, 1959-1966; 153; 1 omslag
      - Nederlands verslag van de diplomatieke conferentie tot sluiting van een verdrag tot aanvulling van het Verdrag van Parijs van 29 juli 1960 inzake wettelijke aansprakelijkheid op het gebied van de kernenergie, Brussel, 1963, januari 28-31; 154; 1 omslag
        5.115-0043-01 De minister onder wie volksgezondheid ressorteert
      - Het adviseren van de minister inzake ontwerprichtlijnen betreffende de vrije vestiging van artsen in de EEG, met bijlagen, 1972; 155; 1 pak
      - Het adviseren van de minister inzake een ontwerpverklaring met betrekking tot het EEG-milieubeleid, ter voorbereiding op de ministeriële EEG-topconferentie op 11 en 12 oktober te Rome, 1972; 156; 1 omslag
      - Verslagen inzake de ontwikkeling van de sociale toestand in de Gemeenschap, behorende bij het "Algemeen Verslag over de werkzaamheden van de Gemeenschappen" in toepassing van artikel 122 van het Verdrag van Rome, 1972-1973; 157-158; 1 pak en 1 omslag
        - 1972, 157
        - 1973, 158; 1 pak
      - Het opstellen van een concept van het hoofdstuk Milieu voor het EEG-jaarverslag 1972 ten behoeve van de Staten-Generaal, 1973-1974; 159; 1 omslag
      - Het beantwoorden van een brief van de Europese Commissie inzake de uitvoering van de richtlijn 74/290/EEG, betreffende de luchtverontreiniging door gassen afkomstig van motorvoertuigen met elektrische ontsteking, met bijlagen, 1974-1977; 160; 1 omslag
        5.115-0047-01 De minister onder wie volksgezondheid ressorteert
      - Het voorbereiden van vergaderingen van de EEG-Milieuraad, met bijlagen, 1974-1977; 161-164; 1 pak en 3 omslagen
        - 1974, november, 161
        - 1975, oktober, 162; 1 pak
        - 1975, december, 163
        - 1977, december, 164
      - Het voorbereiden van de Nederlandse inbreng voor de Volksgezondheidsraad van de EEG, met bijlagen, 1974-1978; 165-167; 2 pakken en 1 omslag
        - 1974, december 2-3 en 1975, februari 11, 165; 1 omslag
        - 1977, december 13, 166
        - 1978, november 16, 167
      - Het adviseren van de staatssecretaris inzake de voortzetting van de procedure tegen Nederland door de Europese Commissie wegens strijdigheid van de Nederlandse geneesmiddelenwetgeving met het EEG-verdrag, met bijlagen, 1975-1977; 168; 1 pak
      - Het adviseren van de staatssecretaris inzake een procedure tegen Nederland door de Europese Commissie wegens schending van het EEG-verdrag inzake heffingen van keurlonen in Nederland, met bijlagen, 1976-1977; 169; 1 pak
      - Het adviseren van de minister inzake de EEG-ontwerprichtlijn kwaliteitsnorm lood in lucht, 1977-1979; 170; 1 pak
      - Het adviseren van de minister inzake de Nederlandse inbreng in de EEG-Milieuraad, met bijlagen, 1979; 171-173; 1 pak en 2 omslagen
        - 1979, januari 24, 171; 1 pak
        - 1979, april 9, 172
        - 1979, december 17, 173
      - Ontwerp voor een aanbeveling aan de Raad van de Europese Gemeenschappen betreffende informatie, consultatie en gelijke rechtstoegang met betrekking tot activiteiten in grensgebieden die grensoverschrijdende verontreiniging kunnen veroorzaken, 1980; 174; 1 omslag
      - Verslagen van de vergadering van het EG-comité Beheer Afvalstoffen (CBA), 1980, september 16, oktober 22, december 18 en 1982, september 28-29; 175; 1 omslag
      - Agenda's en notulen van periodiek overleg over EG-milieuzaken, 1981; 176; 1 pak
      - Het adviseren van de minister inzake het internationaal tripartite overleg milieuzaken, 24 juni 1981, en het tripartite Europees milieuoverleg, 4 maart 1982, 1981-1982; 177; 1 omslag
        Het triparite overleg milieuzaken bestond uit vertegenwoordigesr van Europese regeringen, vakbonden en werkgeversorganisaties
      - Het adviseren van de staatssecretaris inzake de Europeesrechtelijke aspecten van een eventuele eenzijdige Nederlandse regeling met betrekking tot een verbod van het gebruik van chloorfluorkoolwaterstoffen (cfk's) in spuitbussen, met bijlagen, 1981-1982; 178; 1 omslag
      - Het adviseren van de staatssecretaris inzake de bespreking van een ontwerp EEG-beschikking inzake chloorfluorwaterstoffen (cfk's), met bijlagen, 1981-1982; 179; 1 omslag
    - Raad van Europa, 2.2.4.
      - Het bekrachtigen van de overeenkomst tussen de lidstaten van de Raad van Europa betreffende het uitreiken aan militaire en burgeroorlogsinvaliden van een internationaal bonboekje voor het herstellen van prothesen en orthopedische apparaten, met bijlagen, 1954-1971; 180; 1 omslag
        5.143-0305-01 Vakminister
      - Verslagen en voorbereiding van de zittingen van de Volksgezondheidcommissie van de Raad van Europa, met bijlagen, 1961-1973; 181-186; 2 pakken en 4 omslagen
        5.115-0033-01 De minister onder wie volksgezondheid ressorteert
        - 4e zitting 1961, oktober 3-5, 181
        - 14e -17e zitting 1966, oktober 25-28, 1967, april 25-28 en september 26-29, 1968, april 2-5, 182
        - 18e en 20e zitting 1968, oktober 8-11 en 1969, september 23-26, 183
        - 23e zitting 1971, april 20-23, 184
        - 26e zitting 1972, oktober 10-13, 185; 1 pak
        - 27e zitting 1973, april 3-6, 186; 1 pak
      - Verslagen van de vergaderingen van de Gemengde Commissie van de Revalidatie van Mindervaliden van de Raad van Europa, met bijlagen, 1962-1968; 187-191; 2 pakken en 3 omslagen
        - 4e vergadering, deel I 1962-1965, 187
        - 4e vergadering, deel II 1962-1965, 188
        - 5e vergadering, deel I 1963-1964, 189; 1 pak
        - 5e vergadering, deel II 1962-1964, 190; 1 pak
        - 9e vergadering 1968, 191
      - Verslagen van de zittingen van de Europese Volksgezondheidcommissie van de Raad van Europa, 1966-1968; 192-195; 4 omslagen
        - 1e zitting 1966, juli 4-8, 192
        - 2e zitting 1967, maart 14-17, 193
        - 3e zitting 1967, november 21-24, 194
        - 4e zitting 1968, juli 1-5, 195